Minutes et répertoires du notaire Alexis HERVY, juillet 1644 - 13 juin 1653 (étude XI)
Archives nationales
Minutes et répertoires du notaire Alexis HERVY (étude XI)
juillet 1644 - 13 juin 1653
MC/ET/XI/150 - MC/ET/XI/158, MC/RE/XI/4
Etude XI; Hervy, Alexis
Archives nationales de France
Minutes et répertoires: la loi 2008-696 du 15 juillet 2008 relative aux archives a fixé à 75 ans à compter de la date de l'acte, ou à 25 ans à compter de la date du décès de l'intéressé si ce délai est plus bref, le délai de communication des minutes et répertoires des notaires; ce délai est porté à 100 ans à compter de la date de l'acte si le document se rapporte à un mineur (code du Patrimoine, articles L213-2, 4e d et 5e).
Autres documents de l'étude (dossiers de clients, comptabilité...): s'agissant d'archives privées, ces documents sont communicables selon les modalités fixées par le déposant ou le donateur.
Certains documents ne sont pas accessibles en raison de leur mauvais état de conservation.
Versement
Accès aux instruments de recherche de tous les notaires de l’étude XI
Archives de l'étude XI
- Minutes de Alexis HERVY, juillet 1644 - 1658; MC/ET/XI/150 - MC/ET/XI/158
  - Minutes. 1644, juillet - décembre, juillet - décembre 1644; MC/ET/XI/150; registre
    Informations complémentaires:
    inventaires à la fin.
    Informations concernant le classement:
    Le niveau inférieur de description, quand il existe, correspond aux minutes d'actes. Toutes les minutes ne sont pas forcément décrites une à une. Les descriptions de ces minutes sont plus ou moins détaillées.
    - NOLLIER (Louis de) gentilhomme servant de la C/tesse/ de Soissons § acte du 4 août; Vente de maison, 19 mars 1644; MC/ET/XI/150
      Origine de l'information:
      Fichier dit 'général' XVIIe-XVIIIe siècles, par le personnel du Minutier, 1954-1999 ( fichier papier entièrement dématérialisé; voir contexte dans le Plan d’orientation général - Notaires de Paris, guides thématiques du Minutier).
      Date de révision: 2011-2012
      Date de création de la notice: 2010
      acte de vente; Nollier, Louis de
    - GARDE des Plaisirs du Roi LOTIN (Charles) et Madeleine VERDIER, sa femme, demeurant à Jouy-en-Josas § Constitution par Charles LOTIN, 1er juillet 1644; MC/ET/XI/150
      Lotin, Charles
    - VIN (marchand de) privilégié suivant la Cour MANISSIER (Charles) rue de la Montagne Ste Geneviève § Constitution à Charles MANISSIER, 1er juillet 1644; MC/ET/XI/150
      Manissier, Charles
    - MANISSIER (Charles) marchand de vin privilégié suivant la Cour, demeurant rue de la Montagne Ste Geneviève § Constitution par Charles LOTIN, garde des Plaisirs du Roi, à Charles MANISSIER, 1er juillet 1644; MC/ET/XI/150
    - LOTIN (Charles) Garde des Plaisirs de S.M. et Madeleine VERDIER, sa femme, demeurant à Jouy-en-Josas § Constitution par Charles LOTIN à Charles MANISSIER, marchand de vins privilégié suivant la cour., 1er juillet 1644; MC/ET/XI/150
    - DEDIN (Isaac) maître imprimeur demeurant rue des Noyers § Mise en apprentissage d'Elisée DUMOND demeurant en la maison d'Isaac DEDIN, avec ce dernier, 6 juillet 1644; MC/ET/XI/150
      contrat d'apprentissage; Dedin, Isaac
    - IMPRIMEUR (Me) (Apprentissage) § Mise en apprentissage par lui même d'Elisée DUMOND, âgé de 17 ans, fils de défunt Elisée DUMOND demeurant en Limousin et de Catherine DEMORINE, demeurant en la maison d'Isaac DEDIN maître IMPRIMEUR rue des Noyers, pour 4 ans, avec ce dernier, qui lui donnera son logement, sa nourriture, chauffage et tous ses habits, sans autre récompense., 6 juillet 1644; MC/ET/XI/150
      contrat d'apprentissage
    - IMPRIMEUR (Me) DEDIN (Isaac) rue des Noyers § Apprentissage chez Isaac DEDIN, 6 juillet 1644; MC/ET/XI/150
    - FONTENAY-aux-ROSES § Quittance de Marguerite PESOYE, veuve de Robert RAVET, menuisier, à Laurent RAVET, son fils, menuisier à FONTENAY-aux-ROSES, de 89 livres 11 sols restant du paiement de 150 livres, pour la vente de ses droits sur une maison couverte de tuile sise en la grande rue de FONTENAY-aux-ROSES, 9 juillet 1644; MC/ET/XI/150
      acte de vente; quittance
    - MENUISIER à Fontenay-aux-Roses, RAVET Laurent § Quittance à. .., 9 juillet 1644; MC/ET/XI/150
      Artisans XVIIe, par M. Jurgens, M.A. Fleury, R. Gourmelon et le personnel du Minutier central, 1954-1996 (fichier papier entièrement dématérialisé; voir contexte dans le Plan d’orientation général - Notaires de Paris, guides thématiques du Minutier).
      quittance; Ravet, Laurent
    - RAVET (Laurent) Menuisier à Fontenay-aux-Roses § Quittance de Marguerite PESOYE, veuve de Robert DAVET, menuisier, à ... son fils, à la suite d'une vente de maison faite à Fontenay-aux-Roses, 9 juillet 1644; MC/ET/XI/150
      acte de vente; quittance; Ravet, Laurent
    - PELLETIER (Marc) conseiller et médecin ordianire du Roi § vente de rente (2 actes), 9 juillet 1644; MC/ET/XI/150
      acte de vente; Pelletier, Marc
    - MÉDECIN ordianire du Roi PELLETIER (Marc) § vente de rente; (2 actes), 9 juillet 1644; MC/ET/XI/150
    - Procuration de Marie Lemarié, veuve de feu Nicolas Cressé, notaire au Châtelet, tutrice des enfants mineurs dudit défunt et d'elle, de Gilles Raoult, bourgeois de Paris, comme tuteur des enfants mineurs de défunt Pierre Cressé, notaire au Châtelet, et de Marie Raoult, jadis sa femme, d'une part, et René Maheut, aussi notaire au Châtelet, demeurant place Maubert, en une maison dépendant de celle des défunts Nicolas et Pierre Cressé, d'autre part, à Jean Bailly, maître maçon, pour arbitrer des réparations à faire à la maison., 11 juillet 1644; MC/ET/XI/150
      Notaires des XVIe-XVIIIe siècles (4153 actes), par Claire Béchu, Catherine Grodecki, Marie-Antoinette Fleury, Madeleine Jurgens, Marie-Françoise Limon-Bonnet, Pierre-Yves Louis, Xenia Pamfilova, Isabelle Pebay, v. 1950, 1986-1994 (fichier papier entièrement dématérialisé; voir contexte dans le Plan d’orientation général - Notaires de Paris, guides thématiques du Minutier).
      Date de révision: 2010
      Date de création de la notice: 2005
      procuration; Maubert (place); Bailly, Jean; Cressé, Nicolas (15..-16..); Cressé, Pierre (15..-1636); Lemarié, Marie; Maheut, René; Raoult, Gilles; Raoult, Marie; maçon; notaire
    - MAUBERT Place § Nomination par les héritiers, de défunts Nicolas et Pierre CRESSE, notaire au Châtelet, et par René MAHEUT, aussi notaire au Châtelet, demeurant. .., de Jean BAILLY, maître maçon, comme arbitre pour terminer les contestations nées entre les parties à propos de grosses réparations prétendues nécessaires par ledit MAHEUT en sa maison de la. .., 11 juillet 1644; MC/ET/XI/150
      Maubert (place); Cresse, Nicolas; Cresse, Pierre; Maheut, René; Bailly, Jean
    - MACON (Me) BAILLY Jean rue des Noyers § Procuration pour nommer. .. arbitre, 11 juillet 1644; MC/ET/XI/150
      procuration; Bailly, Jean
    - BAILLY (Jean) maître maçon demeurant rue des Noyers § Nomination de. .. par la famille CRESSE et René MAHEUT, notaires au Châtelet, comme arbitre pour examiner la nécessité de gros travaux en leur maison de la Place Maubert, 11 juillet 1644; MC/ET/XI/150
      Bailly, Jean
    - Nomination d'arbitre pour régler un différent entre René Maheut, notaire au Châtelet, demeurant place Maubert, et la famille Cressé, notaires au Châtelet, à propos de réparations à faire en la maison où demeure ledit Maheut., 11 juillet 1644; MC/ET/XI/150
      nomination; Maubert (place); Cressé (famille); Maheut, René; notaire
    - Procuration de Marie Lemarié, veuve de Nicolas Cressé, notaire au Châtelet, de Gilles Raoul, bourgeois de Paris, co-tuteur des enfants mineurs de feu Pierre Cressé et de Marie Raoul, sa femme, d'une part, et René Maheut, notaire au Châtelet, d'autre part, demeurant place Maubert, en la maison dépendant de celle des défunts Cressé, à Jean Bailly, maître maçon, pour arbitrer des réparations à faire en la maison., 11 juillet 1644; MC/ET/XI/150
      procuration; Maubert (place); Bailly, Jean; Cressé, Nicolas (15..-16..); Cressé, Pierre (15..-1636); Lemarié, Marie; Maheut, René; Raoul, Gilles; Raoul, Marie; maçon; notaire
    - Vente par Louise Anthoine, femme séparée de Christophe Loupart, archer du prévôt général des monnaies de France, demeurant au coin de la rue du Sépulcre, à l'Image Notre-Dame, à Didier Anthoine, son père, demeurant même adresse, de l'office d'archer héréditaire du prévôt général des monnaies de France, aux gages de 200 livres anciens et 40 livres modernes, moyennant 1.200 livres., 12 juillet 1644; MC/ET/XI/150
      Documents du Minutier central concernant l'histoire de la musique (1600-1650), par Madeleine Jurgens, tome II [études XI à XX, 1900 actes], Paris, Archives nationales, 1974, p. 459 (instrument de recherche imprimé dématérialisé, certaines notices sont plus détaillées dans la version intégrale accessible en ligne par la rubrique 'Autres instruments de recherche', voir contexte dans le Plan d’orientation général - Notaires de Paris, guides thématiques du Minutier).
      Date de révision: 2011
      Date de création de la notice: 2009
      Documents du Minutier central concernant l'histoire de la musique (1600-1650), par Madeleine Jurgens, tome II, Paris, Archives nationales, 1974, 1092 p.
    - SAINT-GERMAIN-des-PRÉS Abbaye § Promesse, par René JOULLAIN, marchand voiturier par eau à Saumur, à Hiérôsme d'ANGENOUST, conseiller et aumônier du Roi, de lui procurer 120 milliers d'ardoises appelée communément roue noire, provenant de la carrière d'Angers, et pareilles à celles qu'il a conduites aux religieux de l'. .., 12 juillet 1644; MC/ET/XI/150
      Joullain, René; Angenoust, Jérôme d'
    - ARDOISES (marché d') § Promesse par René JOULLAIN, marchand voiturier par eau à Saumur, à Hiérosme d'ANGENOUST, cons. aumônier du Roi, pour lui et Denis d'ANGENOUST, son frère, seigneur de ROZIERES, de leur fournir au port de la Motte-Tilly en Champagne, 120 milliers d'ardoises de la carrière d'Angers de l'espèce appelée communément Roue noire, pareille à celle conduite aux religieus de Saint-Germain-des-Prés, et ce pour le château de Rozières, moyennant la somme de 2 400 livres, 12 juillet 1644; MC/ET/XI/150
      Joullain, René; d'Agenoust, Hiérôsme; d'Angenoust, Denis
    - ANGERS (carrière d') § Marché par René JOULLAIN, voiturier par eau à Saumur, pour la fourniture de 120 milliers d'ardoises de la. .., de l'espèce appellée communément Roue noir, qui est de 5 ou 6 pouces de large et est deux fois autant pesante que l'ardoise carrée., 12 juillet 1644; MC/ET/XI/150
      marché; Joullain, René
    - AUMONIER (conseiller et) du Roi ANGENOUST (Hiérosme d') conseiller et AUMONIER du Roi, abbé commendataire de Saint-Nicolas-des-Prés-lez-Verdun, demeurant à Paris sur le fossé entre les Portes Saint-Victor et Saint-Bernard § Marché d'ardoises à Hiérosme d'ANGENOUST, 12 juillet 1644; MC/ET/XI/150
      marché; Angenoust, Jérôme; prêtre; abbé
    - ANGENOUST (Hiérosme d') Conseiller, aumônier du Roi, abbé commandataire de Saint-Nicolas-des-Prés-lez-Verdun, demeurant à Paris sur le fossé entre les Portes Saint-Victor et Saint-Bernard § Marché d'ardoises par René JOULAIN, voiturier par eau à Saumur, à Hiérosme d'ANGENOUST et à Denis d'ANGENOUST, son frère, capitaine au régiment des Gardes du Roi, pour le Château de Rozières près de La Motte-Tilly., 12 juillet 1644; MC/ET/XI/150
      marché; Angenoust, Jérôme
    - DAUDET (Anselme) Natif de Narbonne, à présent à Paris, fils de Gaspard DAUDET, marchand en ladite ville de Narbonne et de Toinette de CRILLON. § Mise en service d'Anselme DAUDET chez Jean POIGNANT marchand bourgeois de Paris rue Aubry le Boucher qui lui apprendra son trafic et négoce, moyennant 300 livres fournies comptant par Anselme DAUDET, 14 juillet 1644; MC/ET/XI/150
      Daudet, Anselme
    - MESSAGER BENOIST dit LA MADELEINE (François) MESSAGER de Nevers à Paris et Paris à Nevers § Association au nom de François BENOIST dit LA MADELEINE au quart de sa Messagerie., 16 juillet 1644; MC/ET/XI/150
      Benoist dit La Madeleine, François
    - MESSAGERIES de NEVERS à Paris et de Paris à Nevers § Association entre François BENOIST, dit LA MADELEINE, messager de Nevers à Paris et Paris à Nevers, représenté par Jean GUYTOT, marchand à Nevers, et Louis BREANT, marchand de chevaux à Paris place Maubert, pour un quart des MESSAGERIES de NEVERS à Paris et de Paris à Nevers dont la moitié appartient aud. BENOIST; BREANT recevra 100 livres à la fin de l'année; ils partageront les frais faits pour les chevaux., 16 juillet 1644; MC/ET/XI/150
    - Cession d'office héréditaire d'archer du prévôt des Monnaies de France. Didier Antoine, maître de musique., 18 juillet 1644; MC/ET/XI/150
      Musique XVIIe siècle [2407 actes], par Madeleine Jurgens et le personnel du Minutier, 1954-1996 ( fichier papier entièrement dématérialisé; voir contexte dans le Plan d’orientation général - Notaires de Paris, guides thématiques du Minutier).
      cession; musicien; militaire du rang
    - OFFICE d'ARCHER héréditaire du Prévôt général des Monnaies de France § Vente de l'OFFICE d'ARCHER par Louise ANTHOINE femme séparée de biens et d'habitation de Christophe LOUPART, archer OFFICE d'ARCHER, à Didier ANTHOINE, maître de musique à Saint-Germain-des-Prés, son père, moyennant 1200 livres., 18 juillet 1644; MC/ET/XI/150
      acte de vente
    - CORDONNIERS sur la terre de Sainte-Geneviève-du Mont à Paris (Communauté des Maîtres) § Procuration de la Communauté des Maîtres CORDONNIERS sur la terre de Sainte-Geneviève-du Mont à Paris à Nicolas CHAUVEAU et Edmond GARGAN, aussi Maîtres cordonniers sur ladite terre, pour interjeter appel contre certaine sentence rendue au Présidial du Châtelet au profit de Jean BUREAU, maître cordonnier juré sur ladite terre., 12 août 1644; MC/ET/XI/150
      procuration
    - BATEAU § Vente par Charlotte DAUBANTON, femme et procuratrice de Charles MICHEL, marchand de fer, bourgeois de Paris, à Jean POUDRAT et Jean GUILLOT, maîtres et conducteurs du corbillard de Corbeil, d'un BATEAU de 12 toises de long et 10 pieds de profondeur, etc., qui est en la possession de Michel DURARD, garde-bateaux, moyennant 300 l., 17 août 1644; MC/ET/XI/150
    - PLOMBIER-FONTAINIER (Me) PUISY (René de) rue de la Vannerie § Accord, 17 août 1644; MC/ET/XI/150
      accord; Puisy, René de; plombier
    - PUISY (René de) maître plombier-fontainier demeurant rue de la Vannerie § Accord entre Gilbert LE BRETON, écuyer, sieur du PUIS, receveur général de l'Abbaye Saint-Victor, et .., pour l'ensaisinement du contrat d'acquisition que led .. veut faire d'une maison rue de la Vannerie, enseigne La Tête de cerf, 17 août 1644; MC/ET/XI/150
      accord; Puisy, René de
    - VANNERIE (rue de la) Maison à l'enseigne la Tête de cerf § Accord entre Gilles LE BRETON, écuyer, sieur du PUIS, receveur général de l'Abbaye Saint-Victor, et René de PUISY, maître plombier-fontainier qui désire acheter la rue de la VANNERIE, afin d'ensaisiner le contrat d'acquisition., 17 août 1644; MC/ET/XI/150
      accord; Vannerie, rue de la
    - CORBEIL (corbillard de) § Vente par Charlotte DAUBANTON, femme et procuratrice de Charles MICHEL, marchand de fer, bourgeois de Paris, à Jean POUIRAT, maître et conducteur du corbillard de CORBEIL, demeurant à Corbeil, tant pour lui que pour Jean GUILLOT, aussi maître et conducteur du corbillard de CORBEIL, d'un bateau, moyennant 300 livres., 17 août 1644; MC/ET/XI/150
      acte de vente; Corbeil-Essonnes (Essonne)
    - SAINT-MEDARD (église) § Marché aux marguilliers de l'oeuvre et fabrique de l'église SAINT-MEDARD pour la construction d'un mur de clôture; Constitution par lesd. marguilliers à Jean BENAULT, bachelier en droit et proviseur du collège de Navarre, de 150 livres de rente, moyennant 3000 livres. (Extrait du livre des délibérations de l'église SAINT-MEDARD joint), 25 août 1644 - 29 août 1644; MC/ET/XI/150
      constitution de rente; marché; Saint-Medard, église
    - SAINT-MEDARD église § Marché entre les marguilliers de l'. .., et Pierre BELIN, maçon à Paris, pour la construction d'un grand mur de clôture, moyennant 6 livres 10 sols par toise., 25 août 1644; MC/ET/XI/150
      marché; Saint-Médard (église); Belin, Pierre
    - MACONNERIE marché de § Promesse par Pierre BELIN, maître maçon à Paris, aux Marguilliers de l' œuvre et fabrique de l'église Saint-Médard, de construire un grand mur de clôture de 30 toises de long environ sur 9 pieds de haut sous chaperon, à terminer avant le 15 octobre, moyennant 6 livres 10 sols par toise., 25 août 1644; MC/ET/XI/150
      Belin, Pierre; maçon
    - MACON (Me) BELIN Pierre rue du Noir; Faubourg Saint-Marcel § Marché de maçonnerie par. .., 25 août 1644; MC/ET/XI/150
      marché; Belin, Pierre
    - BELIN (Pierre) maître maçon demeurant rue du Noir au faubourg Saint-Marcel § Marché de maçonnerie par. .. aux marguilliers de Saint-Médard, 25 août 1644; MC/ET/XI/150
    - PILLON (famille) § Donation par Marin PILLON, maître coutelier à Paris, et Jeanne PEQUERIE, sa femme, comme seul héritier de défunts Jean PILLON, foulon à Lisieux et Charlotte BOULLAY, ses père et mère, à Marie PILLON, sa soeur, demeurant à Lisieux, de ses droits successifs., 28 août 1644; MC/ET/XI/150
      donation; Pillon, famille
    - COUTELIER, PILLON (Marin) et Jeanne PEQUERIE, sa femme demeurant au faubourg Saint-Victor § Donation par..., 28 août 1644; MC/ET/XI/150
      donation; Pillon, Marin; Pequerie, Jeanne
    - PILLON (Marin) maître coutelier et Jeanne PEQUERIE, sa femme, demeurant sur le fossé entre les portes Saint-Victor et Saint-Bernard § Donation par .. comme héritiers de défunte Charlotte BOULLAY, veuve de Jean PILLON, foulon demeurant à Lisieux, à Marie PILLON, leur soeur demeurant aud. Lisieux, de leurs droits successifs., 28 août 1644; MC/ET/XI/150
      donation; Pillon, Marin
    - BARBEDOR (Louis) écrivain juré bourgeois de Paris, demeurant au bout du Pont Saint-Michel § Titre nouvel par Louis BARBEDOR comme propriétaire d'une maison rue des Tripes, envers l'église collégiale Saint-Médéric., 31 août 1644; MC/ET/XI/150
      titre nouvel; Barbedor, Louis (1589?-1670?)
    - SAINT-MÉDÉRIC (église collégiale) § Titre nouvel envers les chanoines et chapitre de l'église collégiale SAINT-MÉDÉRIC à cause d'une rente sur une maison sise rue des Tripes paroisse église collégiale SAINT-MÉDÉRIC, 31 août 1644; MC/ET/XI/150
      titre nouvel; Saint-Médéric, église collégiale
    - ÉCRIVAIN juré, bourgeois de Paris BARBEDOR (Louis) Pont Saint-Michel § Titre nouvel, 31 août 1644; MC/ET/XI/150
      titre nouvel; Barbedor, Louis
    - Contrat de mariage entre René Chastelain, chirurgien, demeurant rue de Buci, fils de défunt Pierre Chastelain, médecin, et de Marie Rivière, et Marie Brisset, fille de Pierre Brisset, maître imprimeur et libraire, et de Claire d'Allemagne, demeurant au mont Saint-Hilaire. Parmi les témoins de la fiancée figurent Louis Elle, dit Ferdinand, peintre ordinaire du roi, cousin à cause d'Élisabeth d'Allemagne, sa femme, et Louis Le Vavasseur, joueur d'instruments, cousin maternel., 1er septembre 1644; MC/ET/XI/150
      Documents du Minutier central concernant l'histoire de la musique (1600-1650), par Madeleine Jurgens, tome II [études XI à XX, 1900 actes], Paris, Archives nationales, 1974, p. 226 (instrument de recherche imprimé dématérialisé, certaines notices sont plus détaillées dans la version intégrale accessible en ligne par la rubrique 'Autres instruments de recherche', voir contexte dans le Plan d’orientation général - Notaires de Paris, guides thématiques du Minutier).
    - Contrat de mariage de René Chastelain, chirurgien, demeurant rue de Buci, fils de feu Pierre Chastelain, médecin, et Marie Rivière, avec Marie Brisset, fille de Pierre Brisset, maître imprimeur et libraire, et Claire d'Allemagne, demeurant au Mont-Saint-Hilaire. Parmi les témoins, Louis Elle, dit Ferdinand, peintre ordinaire du roi, cousin maternel de la future par Élisabeth d'Allemagne, sa femme., 1er septembre 1644; MC/ET/XI/150
      Documents du Minutier central concernant les peintres, sculpteurs et graveurs au XVIIe siècle (1600-1650), par Marie-Antoinette Fleury et Martine Constans, tome II [études XI à XX, 2445 actes], Paris, Archives nationales, 2010, notice n°766 (instrument de recherche imprimé dématérialisé, certaines notices sont plus détaillées dans la version intégrale accessible en ligne par la rubrique 'Autres instruments de recherche', voir contexte dans le Plan d’orientation général - Notaires de Paris, guides thématiques du Minutier).
      Date de création de la notice: 2012
      Documents du Minutier central concernant les peintres, sculpteurs et graveurs au XVIIe siècle (1600-1650), tome II, par Marie-Antoinette Fleury et Martine Constans, 2010, 844 p., 8 planches.
    - ORFÈVRE à Paris DALLEMAGNE Raymond § Mariage en présence de Marie BARQUETTE, veuve de. .., 1er septembre 1644; MC/ET/XI/150
      contrat de mariage; Dallemagne, Raymond; Barquette, Marie
    - MIROITIER ordianire du Roi, CHELOT Nicolas § mariage où fut témoin, 1er septembre 1644; MC/ET/XI/150
      contrat de mariage; Chelot, Nicolas
    - PEINTRE ordinaire du Roi ELLE (Louis) dit FERDINAND et Elisabeth DALLEMAGNE, sa femme § Mariage en présence de..., 1er septembre 1644; MC/ET/XI/150
      contrat de mariage; Elle, Louis
    - DALLEMAGNE (Raymond) maître orfèvre à Paris § Mariage de Marie BRISSET, fille de Pierre BRISSET, maître imprimeur et libraire à Paris et de Claire DALLEMAGNE, en présence de Marie BARQUETTE, veuve de. .., tante maternelle., 1er septembre 1644; MC/ET/XI/150
      contrat de mariage; Dallemagne, Raymond
    - CHELOT (Nicolas) miroitier ordianire du Roi § Mariage où fut témoin, 1er septembre 1644; MC/ET/XI/150
    - LIBRAIRE (Me IMPRIMEUR et) BRISSET (Pierre) et Claire DALLEMAGNE, sa femme, rue du Mont Saint-Hilaire § Mariage de Marie BRISSET, fille de Pierre BRISSET, 1er septembre 1644; MC/ET/XI/150
      contrat de mariage; Brisset, Pierre
    - MÉDECIN à Paris CHASTELAIN (Pierre) et Marie RIVIERE, sa femme § Mariage de René CHASTELAIN, chirurgien à Paris, fils de défunt Pierre CHASTELAIN et Marie RIVIERE sa femme, 1er septembre 1644; MC/ET/XI/150
      contrat de mariage; Chastelain, Pierre
    - IMPRIMEUR et LIBRAIRE (Me) BRISSET (Pierre) et Claire DALLEMAGNE, sa femme, rue du Mont Saint-Hilaire § Mariage de Marie BRISSET, fille de Pierre BRISSET, 1er septembre 1644; MC/ET/XI/150
    - BRISSET (Pierre) maître imprimeur et libraire à Paris, et Claire DALLEMAGNE, sa femme, demeurant rue du Mont Saint-Hilaire § Mariage de René CHASTELAIN chirurgien à Paris et de Marie BRISSET, fille de Pierre BRISSET. Parmi les témoins: Marie BARQUETTE, veuve de Raymond DALLEMAGNE, maître orfèvre à Paris, Louis ELLE dit FERDINAND, peintre ordinaire du Roi, cousin maternel à cause d'Elisabeth DALLEMAGNE, sa femme et Louis LE VAVASSEUR, joueur d'instruments à Paris, cousin maternel, de la future épouse., 1er septembre 1644; MC/ET/XI/150
    - BRISSET (Marie) fille de Pierre BRISSET, maître imprimeur et libraire rue du Mont Saint-Hilaire et de Claire DALLEMAGNE § Mariage de René CHASTELAIN, chirurgien à Paris, et de Marie BRISSET., 1er septembre 1644; MC/ET/XI/150
      contrat de mariage; Brisset, Marie
    - CHIRURGIEN CHASTELAIN (René) à Paris rue de Buci § Mariage de René CHASTELAIN et de Marie BRISSET; Vente d'une charge de barbier-perruquier à Paris, à René CHASTELAIN, maître barbier-chirurgien., 1er septembre 1644 - 8 septembre 1644; MC/ET/XI/150
      contrat de mariage; acte de vente; Chastelain, René
    - CHASTELAIN (René) Chirurgien à Paris, demeurant rue de Buci paroisse Saint-Sulpice, fils de défunt Pierre CHASTELAIN, médecin à Paris et de Marie RIVIERE § Mariage de René CHASTELAIN et de Marie BRISSET, 1er septembre 1644; MC/ET/XI/150
      contrat de mariage; Chastelain, René